【裁判字號】    97,上易,86
【裁判日期】    970829
【裁判案由】    竊盜
【裁判全文】
臺灣高等法院花蓮分院刑事判決          97年度上易字第86號
上  訴  人  臺灣花蓮地方法院檢察署檢察官
被      告  甲○○
                    （另案於臺灣花蓮監獄執行中）
上列上訴人因被告竊盜案件，不服中華民國97年5月22日臺灣花
蓮地方法院97年度易字第39號第一審判決（起訴案號：臺灣花蓮
地方法院檢察署96年度偵字第3519號），提起上訴，本院判決如
下：
    主  文
上訴駁回。
    理  由
一、依刑事訴訟法第350條、第361條、第362條、第367條規定，
    不服地方法院之第一審判決而上訴者，須提出上訴書狀，並
    應敘述具體理由，為上訴必備之程式；其所提出之上訴書狀
    並未敘述上訴理由，或僅曾以言詞陳述上訴理由者，均應於
    上訴期間屆滿後20日內補提理由書於第一審法院。第一審法
    院經形式審查，認逾期未補提上訴理由者，應定期間先命補
    正；逾期未補正者，為上訴不合法律上之程式，應以裁定駁
    回。倘已提出上訴理由，但所提非屬具體理由者，則由第二
    審法院以上訴不合法律上之程式，判決駁回。而所謂具體理
    由，必係依據卷內既有訴訟資料或提出新事證，指摘或表明
    第一審判決有何採證認事、用法或量刑等足以影響判決本旨
    之不當或違法，而構成應予撤銷之具體事由，始克當之（例
    如：依憑證據法則具體指出所採證據何以不具證據能力，或
    依憑卷證資料，明確指出所為證據證明力之判斷如何違背經
    驗、論理法則）；倘僅泛言原判決認定事實錯誤、違背法令
    、量刑失之過重或輕縱，而未依上揭意旨指出具體事由，或
    形式上雖已指出具體事由，然該事由縱使屬實，亦不足以認
    為原判決有何不當或違法者（例如：對不具有調查必要性之
    證據，法院未依聲請調查亦未說明理由，或援用證據不當，
    但除去該證據仍應為同一事實之認定），皆難謂係具體理由
    ，俾與第二審上訴制度在請求第二審法院撤銷、變更第一審
    不當或違法之判決，以實現個案救濟之立法目的相契合，並
    節制濫行上訴（最高法院著有97年度台上字第892號判決可
    參）
二、經查，本件檢察官上訴雖敘述理由為：(一)從監視錄影翻拍行
    竊者的照片，與被告之背影神似，並經證人溫德星即九天宮
    之住持證稱，依被告之身高、體型判斷與監視器拍到的人相
    似等語。且監視錄影器所錄得之人像畫面，會比真人稍胖一
    節，為眾所皆知之常識，原判決僅以證人蕭明進所述，翻拍
    照片內的人較被告為胖不是被告本人，及被告自承近年體重
    並未改變，卻未查證被告當時體型是否較審理時微胖及考量
    翻拍照片的失真，即認行竊者非被告，其認事用法顯有違誤
    。(二)被告在偵查中是經檢察官分二次訊問有關玉尊宮及九天
    宮的竊案，應不致混淆，且其於偵查中已坦承此次犯行，原
    判決卻以被告在警詢已否認此次犯行，於審理中混淆玉尊宮
    及九天宮的竊案，而不採信被告在偵查中之自白，有違採證
    原則。(三)依被告所有行動電話之通聯紀錄顯示其於96年6月
    30日有在玉里鎮發話，被告辯稱其人在花蓮，並非事實，且
    玉尊宮及九天宮二件竊案的手法，並有地緣關係，原判決未
    綜合上開諸多不利被告之間接證據，總合判斷被告此部分犯
    行，反分割而逐一排除，並採信被告虛偽辯詞，其認事用法
    及適用法律，有上開之違誤云云。
三、惟查，原判決已說明，九天宮住持在警局係依被告身高、體
    型與錄影之畫面比對後指認被告，惟證人蕭明進已證稱錄影
    畫面所翻拍照片之人身材較胖，並非被告等語，且翻拍照片
    之影像其臉部模糊，身型較被告為胖，實無從認定係被告本
    人，再者被告在原審審理中已將同鎮九天宮、玉尊宮二者混
    淆，不排除其在偵查中之自白是混淆所致，縱被告當日確實
    有前往玉里鎮，依罪疑唯輕原則，為被告無罪之諭知等情，
    核與卷內資料相符，亦與證據、經驗及論理原則不相違背。
    檢察官上訴雖指稱監視錄影器所錄得之人像畫面，會比真人
    稍胖云云，惟未提出依據，尚難僅憑個人想法指摘原判決事
    實認定錯誤，縱然該事由屬實，因翻拍照片之影像確實模糊
    ，仍無從為被告不利之認定，是其上訴理由，不足以認定原
    判決有何不當或違法，難謂係構成應予撤銷之具體理由，依
    前開最高法院判決意旨，上訴人前揭上訴理由非屬得上訴第
    二審之具體理由。從而，揆諸上開說明，本件上訴不合法律
    上之程式，且無從命補正，應予駁回，並不經言詞辯論為之
    。
三、依刑事訴訟法第367條前段、第372條，判決如主文。
中    華    民    國    97    年    8     月    29    日
                       審判長法  官  何方興
                             法  官  王紋瑩
                             法  官  林鳳珠
以上正本證明與原本無異。
本件不得上訴。
                             書記官  陳有信
中    華    民    國    97    年    8     月    29    日


司法院資訊處製作；財團法人民間司法改革基金會備份。
